【裁判字號】    97,易緝,61
【裁判日期】    970612
【裁判案由】    竊盜
【裁判全文】
臺灣高雄地方法院刑事判決              97年度易緝字第61號
公  訴  人  臺灣高雄地方法院檢察署檢察官
被      告  甲○○
上列被告因竊盜案件，經檢察官提起公訴（95年度偵字第25088
號、第28121號），本院裁定改行簡式審判程序，判決如下：
    主  文
甲○○犯結夥攜帶兇器竊盜罪，處有期徒刑捌月。扣案之鐵剪刀
壹把、手推車壹部均沒收之。
    事  實
一、甲○○與陳冠傑及柯季龍（後2 人均已另案判決確定），共
    同意圖為自己不法之所有，於95年9 月19日凌晨1 時50分許
    ，由甲○○攜帶其所有手推車1 部及足供兇器使用之鐵剪刀
    1 把，駕駛車號5487-ME 號自小客車，另由陳冠傑與柯季龍
    駕駛P4-1606 號自小客車，結夥3 人共同前往高雄市旗津區
    北堤海岸，由甲○○持前開大剪刀剪斷財政部關稅總局高雄
    燈塔所有之導航燈塔電纜線並竊取之，陳冠傑與柯季龍則負
    責拉取並以前開手推車搬運電纜線至P4-1606 號自小客車，
    經乙○○發現報警處理，嗣於同日4 時10分許在前開地點為
    警查獲，並扣得竊得之電纜線680 公尺、甲○○所有供竊盜
    犯行所用之鐵剪刀1 把及手推車1 部。
二、案經財政部關稅總局高雄燈塔訴由內政部警政署高雄港務警
    察局移送臺灣高雄地方法院檢察署檢察官偵查起訴。
    理  由
一、本件被告甲○○所犯係死刑、無期徒刑、最輕本刑為3 年以
    上有期徒刑以外之罪，其於準備程序中就被訴事實為有罪之
    陳述，經法官告知簡式審判程序之旨，並聽取公訴人及被告
    之意見後，本院依刑事訴訟法第273 條之1 第1 項之規定，
    裁定進行簡式審判程序。
二、訊據被告對於上開犯罪事實坦承不諱（臺灣高雄地方法院檢
    察署95年度偵字第28121 號影印卷第18至19頁、本院97年度
    易緝字第61號卷第35、43頁），核與共同被告陳冠傑於警詢
    時證稱：伊於95年9 月19日1 時50分許在高雄市旗津區北堤
    涉嫌偷竊電纜線被發現報警處理，伊與甲○○及柯季龍共同
    竊盜電纜線，以手將電纜線拉出再用大剪刀剪下，伊駕駛P4
    -1606 號自小客車、甲○○駕駛5487-ME 自小客車至現場，
    作案用大剪刀及手推車是由甲○○攜帶至現場等語（同上偵
    查影印卷第12頁），及共同被告柯季龍於偵查中證稱：甲○
    ○在剪電纜線，伊與陳冠傑在綁電纜線時，有1 位警察走過
    來，渠等就停止所有動作，而被查獲等語（同上偵查影印卷
    第73頁），及證人乙○○於警詢及偵查中證稱：伊於95年9
    月19日1 時50分許，在高雄市旗津區北堤岸旁發現有3 人在
    偷竊電纜線，伊便打電話報警，該3 名男子之穿著及特徵為
    1 名穿牛仔上衣及牛仔褲、一名穿橘色上衣、一名穿黑色上
    衣，就是警卷被告3 人相片中之3 人；伊當時目擊他們行竊
    時，距離他們不到10公尺，有看見穿牛仔褲之人剪電纜線，
    他們剪完在捆綁時，警方就到了等語（同上偵查影印卷第20
    至21頁、同上偵查影印卷第66、67頁）相符，並經證人即財
    政部關稅總局高雄燈塔主任溫杞華於警詢及偵查中證稱：警
    方於95年9 月19日上午9 時10分許通知伊前去認領贓物，電
    纜線是埋放於二港口北堤管線內，埋於路堤面下60公分，該
    處有管制進入標誌，但竊嫌是由管制缺口進入，沿二港口北
    堤沿線拉線剪斷，再回頭沿線離開，被告等人所竊取者為燈
    塔導航電纜線，長度680 公尺，是屬於海關的財產，那是備
    用電纜線，目前已改成太陽能，但太陽能故障時還是需要電
    纜線等語（同上偵查影印卷第25、66頁），堪認本案遭竊之
    電纜線為海關之財產，且尚具作用有其經濟價值，又有現場
    照片4 張（警卷影印卷第50、51頁）及贓物認領保管單1 紙
    （警卷影印卷第44頁）可資佐憑。足證被告之自白與事實相
    符。本件事證明確，被告上開犯行堪予認定，應依法論科。
三、按刑法第321 條第1 項第3 款之攜帶兇器竊盜罪，係以行為
    人攜帶兇器竊盜為其加重條件，此所謂兇器，其種類並無限
    制，凡客觀上足對人之生命、身體、安全構成威脅，具有危
    險性之兇器均屬之，且祇須行竊時攜帶此種具有危險性之兇
    器為已足，並不以攜帶之初有行兇之意圖為必要，最高法院
    79年臺上字第5253號著有判例。本件被告持以供竊取上開電
    纜線所用之鐵剪刀，質地堅韌、銳利且易於運使，對於物品
    切割、破壞之能力極強，乃足以殺傷人生命、身體之器械，
    顯為具有危險性之兇器。核被告與共犯陳冠傑、柯季龍3 人
    所為，係犯刑法第321 條第1 項第3 款、第4 款之結夥3人
    以上、攜帶兇器加重竊盜罪。起訴書雖未就被告結夥3 人以
    上竊盜之行為於所犯法條欄引用刑法第321 條第1 項第4款
    之條文，然該部分之事實與起訴書所述被告與共犯陳冠傑、
    柯季龍共同竊盜之行為係事實上之一行為，且業據公訴檢察
    官當庭補充引用刑法第321 條第1 項第4 款為起訴法條（本
    院97年度易緝字第61號卷第35頁），本院自應併予審理。被
    告與共犯陳冠傑、柯季龍3 人間，就本件竊盜犯行有犯意聯
    絡及行為分擔，均為共同正犯。爰審酌被告不思正途賺取所
    需，竟竊取導航燈塔之電纜線，危及公眾安全，惟念其犯後
    坦承犯行，犯後態度尚稱良好，所得財物業經告訴代理人溫
    杞華領回，有贓物認領保管單1 紙（警卷第44頁）可稽，所
    生損害業已減輕等一切情狀，量處如主文所示之刑，以示懲
    儆。扣案之鐵剪刀1 把及手推車1 部，係被告所有，供本案
    犯罪所用之物，業據被告供述在卷（本院97年度易緝字第61
    號卷第42頁），應依刑法第38條第1 項第2 款規定，宣告沒
    收之。
四、末查，被告犯罪後，中華民國九十六年罪犯減刑條例業於96
    年6 月15日修正公布，並自同年7 月16日起施行。該條例第
    5 條規定：「本條例施行前，經通緝而未於中華民國九十六
    年十二月三十一日以前自動歸案接受偵查、審判或執行者，
    不得依本條例減刑。」，被告犯罪時間雖在該條例所定96年
    4 月24日減刑基準日之前，惟被告前經合法傳拘均未到庭，
    經本院於96年5 月10日發布通緝，於97年4 月30日為警逮捕
    緝獲到案，有本院通緝書影本1 份及臺南縣警察局麻豆分局
    通緝（協尋）案件報告書1 份（本院95年度易字第2140號影
    印卷第97頁、本院97年度易緝字第61號卷第1 頁）在卷為憑
    ，被告雖於該條例施行前經發布通緝，但非自動歸案接受審
    判，依上開減刑條例之規定，被告所犯本案之罪，即不得邀
    減刑之寬典，附此敘明。
據上論斷，應依刑事訴訟法第273 條之1 、第299 條第1 項前段
，刑法第321 條第1 項第3 款、第4 款、第28條、第38條第1 項
第2 款，判決如主文。
本案經檢察官李佳韻到庭執行職務。
中    華    民    國    97    年    6     月    12    日
                  刑事第八庭    法  官  曾鈴
以上正本證明與原本無異。
如不服本判決應於收受本判決後10日內向本院提出上訴書狀，並
應敘述具體理由，如未敘述上訴理由者，應於上訴期間屆滿後20
日內補提理由書狀於本院（均須按他造當事人之人數附繕本）「
切勿逕送上級法院」。
中    華    民    國    97    年    6     月    16    日
                                書記官  曾秀鳳
附錄本判決論罪之法條：
刑法第321條第1項第3款、第4款


司法院資訊處製作；財團法人民間司法改革基金會備份。
